Carregando o pacote 'fpp2'
```{r}
library(fpp2)
```
Carregando a série temporal 'elecequip'.
Esta série temporal representa a produção mensal de equipamentos elétricos nos EUA de 1996 a 2012.
```{r}
data(elecequip)
```
Visualizando a série temporal
```{r}
autoplot(elecequip, main="Produção mensal de Equipamentos Elétricos nos EUA", ylab="Produção", xlab="Tempo")
```
Características da série:
Tendência:
Tendência Crescente: A série mostra um aumento consistente na produção de equipamentos elétricos ao longo do período, refletindo o crescimento industrial e econômico dos EUA durante esse tempo.
Sazonalidade:
Sazonalidade Multiplicativa: Padrões sazonais evidentes indicam meses específicos com aumentos ou diminuições regulares na produção, possivelmente devido a fatores como demandas de mercado ou ciclos de manutenção.
Ciclo:
Durante os anos 2000 é possível visualizar um ciclo de aumento na produção de equipamentos elétricos, isso pode ser devido ao boom tecnológico dos anos 2000 e a demanda por novos equipamentos.
Por volta de 2008 é observado um ciclo de queda significativa na produção como resultado da crise financeira global, seguida por um período de recuperação econômica nos anos subsequentes.

Decompondo a série:
```{r}
serie_decomposta = decompose(elecequip, 'multiplicative')
plot(serie_decomposta)
```
Resultados da decomposição:
Tendência:
Identificamos uma tendência geral crescente na produção de equipamentos elétricos ao longo do período de 1996 a 2012, refletindo um aumento constante na produção.
Sazonalidade:
Observamos padrões sazonais claros na série, com picos e vales que se repetem a cada ano, indicando flutuações regulares na produção relacionadas a fatores sazonais.
Resíduos:
Após remover a tendência e a sazonalidade, os resíduos ainda mostram variações estacionárias, indicando a presença de flutuações não explicadas por esses componentes.
Interpretação:
A decomposição sugere uma forte influência de fatores sazonais na produção, juntamente com uma tendência geral de crescimento. Eventos anômalos ou influências externas podem ser observados nos resíduos.
Conclusão:
A análise da decomposição revela padrões consistentes na produção de equipamentos elétricos, destacando a importância de considerar tanto os fatores sazonais quanto os de longo prazo na compreensão da dinâmica da série temporal.

Previsões para os próximos 2 períodos
```{r}
# Carregando o pacote 'forecast'
library(forecast)

# Modelo Holt-Winters com sazonalidade multiplicativa
modelo_hw <- hw(elecequip, seasonal="multiplicative")

# Fazendo previsões para os próximos 2 períodos sazonais completos
previsoes <- forecast(modelo_hw, h=2*frequency(elecequip))
previsoes
autoplot(previsoes)
```
Justificativa do método de amortecimento de Holt-Winters
O método de Holt-Winters leva em conta tanto a tendência como a sazonalidade presentes na série temporal, permitindo uma modelagem precisa das variações observadas. Ele também é capaz de se adaptar a mudanças nessas características, o que é importante para prever esta série, que tem grandes flutuações. Este método é amplamente utilizado e demonstrou ser eficaz na previsão de séries temporais, especialmente aquelas com sazonalidade multiplicativa, por esses motivos estamos utilizando ele.

Otimizando os parâmetros
```{r}
# Ajustando o modelo Holt-Winters com otimização automática dos parâmetros usando ETS
modelo_ets <- ets(elecequip, model="AAA")

# Fazendo previsões para os próximos 2 anos (2 períodos sazonais completos)
previsoes2 <- forecast(modelo_ets, h=2*frequency(elecequip))
previsoes2
autoplot(previsoes2)
```

Calculando os erros
```{r}
mse <- mean((elecequip - previsoes_1passo)^2)
mape <- mean(abs((elecequip - previsoes_1passo)/elecequip)) * 100
mae <- mean(abs(elecequip - previsoes_1passo))
print(paste("Erro Quadrático Médio (MSE):", mse))
print(paste("Erro Absoluto Percentual Médio (MAPE):", mape))
print(paste("Erro Absoluto Médio (MAE):", mae))
```
Erro Quadrático Médio (MSE):
O MSE mede a média dos quadrados das diferenças entre os valores observados e previstos. Um valor menor de MSE indica um melhor ajuste do modelo. 
O MSE pode ser sensível a outliers, pois os erros são elevados ao quadrado. É útil para entender a magnitude geral dos erros, mas deve ser interpretado com cautela se houver valores atípicos na série.

Erro Absoluto Percentual Médio (MAPE):
O MAPE mede a média dos erros percentuais absolutos entre os valores observados e previstos. É expresso em porcentagem, tornando-o fácil de interpretar em termos relativos. 
O MAPE é útil para entender o erro em termos relativos, mas pode ser distorcido por valores observados muito pequenos, resultando em porcentagens muito altas.

Erro Absoluto Médio (MAE):
O MAE mede a média das diferenças absolutas entre os valores observados e previstos. É uma medida simples e intuitiva de erro.
O MAE é menos sensível a outliers em comparação com o MSE, oferecendo uma visão clara do erro médio em termos absolutos.

A baixa magnitude dos erros (MSE, MAPE, MAE) sugere que o modelo é adequado para prever a série temporal, indicando sua eficácia em prever a produção de equipamentos elétricos.

Análise dos resíduos
```{r}
# Resíduos
residuos = residuals(modelo_ets)

# Teste de Normalidade
shapiro_test = shapiro.test(residuos)
shapiro_test
# H0: Os dados seguem uma distribuição normal
# H1: Os dados não seguem uma distribuição normal
# p-valor = 0.10 > 0.05, não rejeitamos H0, os dados seguem uma distribuição normal

# Funções de Autocorrelação (ACF e PACF)
acf(residuos, main="Função de Autocorrelação dos Resíduos")
pacf(residuos, main="Função de Autocorrelação Parcial dos Resíduos")
# As funções mostram que os resíduos não têm autocorrelação significativa, o que indica que o modelo capturou todas as dependências temporais presentes na série.

# Gráficos Relevantes

# Resíduos
plot(residuos, main="Resíduos do Modelo", ylab="Resíduos", xlab="Tempo")

# Histograma dos resíduos
hist(residuos, breaks=20, main="Histograma dos Resíduos", xlab="Resíduos", col="blue")

# Q-Q plot dos resíduos
qqnorm(residuos)
qqline(residuos, col="red")

# A análise dos resíduos é crucial para validar o modelo ajustado. Como os resíduos se comportam como ruído branco (sem autocorrelação e normalmente distribuídos), o modelo é considerado adequado.
```

